【裁判字號】    95,訴,1057
【裁判日期】    951030
【裁判案由】    毒品危害防制條例
【裁判全文】
臺灣桃園地方法院刑事判決              95年度訴字第1057號
公  訴  人  臺灣桃園地方法院檢察署檢察官
被      告  甲○○
指定辯護人  本院公設辯護人  陳瑞明
上列被告因毒品危害防制條例案件，經檢察官提起公訴（臺灣桃
園地方法院檢察署案號：95年度毒偵字第1682號）及移送併辦（
苗栗地方法院檢察署案號：95年度毒偵字第749 、998 號），嗣
經本院訊問被告後，被告自白犯罪，檢察官聲請協商判決，經本
院合議庭裁定由受命法官改依簡式審判程序後為協商判決，本院
判決如下：
    主      文
甲○○連續施用第一級毒品，累犯，處有期徒刑壹年，扣案如附
表一編號1 、3 所示之物，均沒收銷燬之。又連續施用第二級毒
品，累犯，處有期徒刑拾月，扣案如附表一編號2 、4 所示之物
，均沒收銷燬之；扣案如附表二所示之物，沒收。應執行有期徒
刑壹年捌月，扣案如附表一所示之物，均沒收銷燬之，如附表二
所示之物，沒收。
    事實及理由
一、犯罪事實：被告甲○○前曾於民國87年間因施用毒品案件，
    經臺灣苗栗地方法院以87年度毒聲字第355 號裁定送觀察、
    勒戒，於87年9 月30日出所，並經臺灣苗栗地方法院檢察署
    檢察官於87年9 月29日以87年度偵字第3945號為不起訴處分
    確定；於88年間因施用毒品案件，經臺灣苗栗地方法院以88
    年度毒聲字第913 號裁定送觀察、勒戒，於88年8 月27日因
    認無繼續施用傾向出所，並經臺灣苗栗地方法院檢察署檢察
    官於88年8 月26日以88年度毒偵字第6 號、88年度毒偵緝字
    第24 8號為不起訴處分確定；於89年間因施用毒品案件，經
    臺灣苗栗地方法院檢察署檢察官提起公訴並聲請強制戒治，
    就強制戒治部分，經臺灣苗栗地方法院以89年度毒聲字第82
    7 號裁定送強制戒治，其後經臺灣苗栗地方法院以89年度毒
    聲字第1825號裁定停止戒治，所餘戒治期間付保護管束，復
    經臺灣苗栗地方法院以90年度毒聲字第261 號裁定撤銷停止
    戒治，於90年10月7 日執行完畢；另起訴部分，經臺灣苗栗
    地方法院以89年度訴字第217號判決判處應執行有期徒刑11
    月確定；於90年間又因違反毒品危害防制條例案件，經臺灣
    苗栗地方法院以90年度苗簡字第671 號判決判處有期徒刑6
    月確定；上開2 罪接續執行，於90年10月8 日入監執行，於
    91年11月22日縮短刑期假釋出監，於92年2 月5 日縮刑期滿
    執行完畢；於92年間再因違反毒品危害防制條例案件，經臺
    灣苗栗地方法院以93年度訴緝字第5 號判決判處應執行有期
    徒刑1 年6 月確定，於93年9 月1 日入監執行，於94年11月
    29日縮刑期滿執行完畢（構成累犯）。詎其仍未戒除毒癮，
    明知海洛因、甲基安非他命分別係毒品危害防制條例所稱之
    第一級、第二級毒品，不得非法持有及施用，竟基於施用第
    一級毒品之概括犯意，自95年1 月間某日起至95年5 月24日
    上午5 時許止，連續在苗栗縣、臺北縣汐止市內不詳地點等
    處，施用第一級毒品海洛因多次；另基於施用第二級毒品之
    概括犯意，自95年1 月間某日起至95年6 月10日下午5 時許
    止，連續在苗栗縣、臺北縣汐止市內不詳地點等處，施用第
    二級毒品甲基安非他命多次。嗣分別於95年3 月12日上午5
    時30分許，在國道3 號公路南向72公里處（桃園縣龍潭鄉路
    段）為警查獲，並扣得如附表一編號1 、2 所示之物；於95
    年5 月24日上午8 時30分許，在苗栗縣後龍鎮龍坑里遊桐花
    汽車旅館301 號房內為警查獲，並扣得如附表一編號3 、4
    、附表二所示之物；於95年6 月12日凌晨3 時40分許在苗栗
    縣苗栗市○○里○○街與饒平街路口為警攔查並採尿送驗查
    獲。案經內政部警政署國道公路警察局第六警察隊報請臺灣
    桃園地方法院偵查起訴及苗栗縣政府警察局竹南分局、苗栗
    分局報請臺灣苗栗地方法院檢察署檢察官移送併辦。
二、證據：
（一）被告甲○○於本院審理中之自白。
（二）卷附國道公路警察局第六警察隊95年3 月份移送煙毒麻醉
      藥品人犯尿液檢體編號對照表、臺灣檢驗科技股份有限公
      司濫用藥物尿液檢驗報告、苗栗縣政府警察局苗栗分局違
      反毒品危害防制條例嫌疑人尿液檢體編號對照表及中山醫
      學大學附設醫院檢驗科藥物檢測中心檢驗報告各1 份。
（三）扣案如附表一、二所示之物，及卷附法務部調查局95年5
      月4 日調科壹字第080011020 號鑑定通知書、行政院衛生
      署管制藥品管理局管檢字第0950005912號鑑定書及苗栗縣
      政府警察局竹南分局查獲甲○○涉嫌毒品危害防制條例毒
      品初步鑑驗報告單各1 紙。
三、本件被告已認罪，經檢察官與被告於本院審理時達成協商之
    合意，其合意內容為：被告連續施用第一級毒品海洛因部分
    願受科處有期徒刑1 年；連續施用第二級毒品甲基安非他命
    部分願受科處有期徒刑10月，合併應執行有期徒刑1 年8 月
    。經查，上開協商合意並無刑事訴訟法第455 條之4 第1 項
    所列情形之一，檢察官聲請改依協商程序而為判決，本院爰
    不經言詞辯論，於協商合意範圍內為協商判決，合予敘明。
四、附記：
（一）按修正後刑法第2 條第1 項之規定：「行為後法律有變更
      者，適用行為時之法律。但行為後之法律有利於行為人者
      ，適用最有利於行為人之法律」，係規範行為後法律變更
      所生新舊法比較適用之準據法，於新法施行後，應適用新
      法第2 條第1 項之規定，為「從舊從輕」之比較；比較時
      應就罪刑有關之共犯、未遂犯、想像競合犯、牽連犯、連
      續犯、結合犯，以及累犯加重、自首減輕暨其他法定加減
      原因（如身分加減）與加減例等一切情形，綜其全部罪刑
      之結果而為比較（最高法院95年第8 次刑事庭會議決議參
      照）。查被告行為後，連續犯、累犯、定應執行刑之規定
      ，均有修正：刑法第56條連續犯之規定業於94年1 月7 日
      修正公布刪除，並於95年7 月1 日施行，則被告之犯行，
      因行為後新法業已刪除連續犯之規定，此刪除雖非犯罪構
      成要件之變更，但顯已影響行為人刑罰之法律效果，自屬
      法律有變更；刑法第47條累犯之規定於94年1 月7 日修正
      公布，並於95年7 月1 日施行，修正前刑法第47條規定：
      「受有期徒刑之執行完畢，或受無期徒刑或有期徒刑一部
      之執行而赦免後，5 年以內再犯有期徒刑以上之罪者，為
      累犯，加重本刑至二分之一。」修正後刑法第47條第1 項
      規定：「受徒刑之執行完畢，或一部之執行而赦免後，5
      年以內故意再犯有期徒刑以上之罪者，為累犯，加重本刑
      至二分之一。」；另刑法第51條第5 款於94年1 月7 日修
      正公布，並於95年7 月1 日施行，修正前刑法第51條規定
      ：「數罪併罰，分別宣告其罪之刑，依左列各款定其應執
      行者：」其中第5 款規定：「宣告多數有期徒刑者，於各
      刑中之最長期以上，各刑合併之刑期以下，定其刑期。但
      不得逾20年。」修正後刑法第51條第5 款規定：「宣告多
      數有期徒刑者，於各刑中之最長期以上，各刑合併之刑期
      以下，定其刑期。但不得逾30年。」經比較前述新、舊法
      結果，修正後規定並未較有利於行為人，則應依修正後刑
      法第2 條第1 項前段規定，適用行為時（即修正前）之法
      律。
（二）刑法第38條沒收之規定雖亦於94年1 月7 日修正公布，並
      於95年7 月1 日施行，惟按從刑附屬主刑，除法律有特別
      規定外，依主刑所適用之法律（最高法院95年第8 次刑事
      庭會議決議參照），查沒收為從刑之一種，本件依修正後
      刑法第2 條第1 項前段之規定就主刑比較結果，應適用行
      為時（即修正前）之法律，已如前述，依從刑附屬於主刑
      之原則，自不得就新舊法予以割裂適用，應一律適用行為
      時（即修正前）之法律。
五、沒收：扣案如附表一所示之物，因海洛因、甲基安非他命分
    別為第一級、第二級毒品，包裝之塑膠袋又分別與所包裝之
    海洛因、甲基安非他命於物理外觀上二者已附合為一體而難
    以析離，不論屬於犯人與否，應一併依毒品危害防制條例第
    18 條 第1 項前段之規定，均沒收銷燬之。扣案如附表二所
    示之物，應依刑法第38條第1 項第2 款規定，宣告沒收。
六、應適用之法條：刑事訴訟法第455 條之4 第2 項、第455 條
    之8 ，毒品危害防制條例第10條第1 項、第2 項、第18條第
    1 項前段，修正後刑法第2 條第1 項前段、修正前刑法第11
    條、第56條、第47條、第38條第1 項第2 款、第51條第5款
    。
七、本判決除有刑事訴訟法第455 條之4 第1 項第1 款、第2 款
    、第4 款、第6 款、第7 款所定情形之1 ，或違反同條第2
    項規定者外，不得上訴。
八、如不服本件判決，得自收受判決送達之日起10日內，向本院
    提出上訴書狀，上訴於第二審法院。
本案經檢察官嵇珮晶到庭執行職務。
中    華    民    國    95    年    10  月    30    日
                  刑事第二庭    法  官  鄭吉雄
以上正本證明與原本無異。
如不服本判決，應於判決送達後10日內向本院提出上訴狀（應附
繕本），上訴於臺灣高等法院。
                                書記官  謝至菁
中    華    民    國    95    年    11    月    6     日
附錄法條：
毒品危害防制條例第10條
施用第一級毒品者，處 6 月以上 5 年以下有期徒刑。
施用第二級毒品者，處 3 年以下有期徒刑。
附表一：
┌──┬───────────────────────┐
│編號│扣       案       物       品       名      稱│
├──┼───────────────────────┤
│ 1  │第一級毒品海洛因1 包（淨重3.47公克，空包裝重0.│
│    │27公克）                                      │
├──┼───────────────────────┤
│ 2  │第二級毒品甲基安非他命1 包（送驗數量：含塑膠袋│
│    │及標籤重11.357公克，驗餘數量：含塑膠袋及標籤重│
│    │11 .342 公克）                                │
├──┼───────────────────────┤
│ 3  │第一級毒品海洛因2包（重2.1公克）              │
├──┼───────────────────────┤
│ 4  │第二級毒品甲基安非他命1包（重0.75公克）       │
└──┴───────────────────────┘
附表二：
┌──┬───────┬───────────────┐
│編號│ 扣案物品名稱 │備                          註│
├──┼───────┼───────────────┤
│ 1  │吸食器1組     │為被告所有供（但非專供）施用第│
│    │              │二級毒品所用                  │
└──┴───────┴───────────────┘


司法院資訊處製作；財團法人民間司法改革基金會備份。
